臺灣新竹地方法院刑事判決　　　　　　　 96年度訴字第601號
公　訴　人　臺灣新竹地方法院檢察署檢察官
被　　　告　甲○○
指定辯護人　陳詩文律師
上列被告因違反槍砲彈藥刀械管制條例案件，經檢察官提起公訴
（九十六年度偵字第四八九八號），本院判決如下：
    主  文
甲○○未經許可，寄藏可發射子彈具有殺傷力之改造手槍，處有
期徒刑參年肆月，併科罰金新臺幣柒萬元，罰金如易服勞役，以
新臺幣壹仟元折算壹日。
扣案之改造手槍壹枝（含彈匣壹個，槍枝管制編號000000
0000號）、改造子彈參顆，均沒收。
    事  實
一、甲○○於民國八十七年間，因殺人案件，經本院以八十七年
    度重訴字第二一號判決判處有期徒刑十二年、褫奪公權八年
    ，經提起上訴，由臺灣高等法院以八十八年度上重訴字第六
    八號判決撤銷改判處有期徒刑十年、褫奪公權六年確定，於
    九十三年十二月二日假釋交付保護管束，觀護結束日期為九
    十七年五月二十四日，目前仍在假釋中。
二、甲○○明知具有殺傷力之槍枝及子彈，均屬槍砲彈藥刀械管
    制條例管制之物品，未經主管機關許可，不得持有、寄藏，
    竟基於寄藏具殺傷力槍枝及子彈之犯意，於民國八十七年六
    、七月間某日，在新竹市○○路國立清華大學附近之夜市某
    處，收受由真實姓名年籍不詳綽號「小黑」之成年男子委託
    代為保管的仿ＦＮ廠1910型半自動手槍製造之槍枝，換裝土
    造金屬槍管而成，擊發功能正常，可擊發適用之子彈，具有
    殺傷力之改造手槍一枝（含彈匣一個，槍枝管制編號000
    0000000號）及具殺傷力之改造子彈四顆，甲○○收
    受後隨即將上開改造手槍、子彈藏放在其位於新竹縣北埔鄉
    ○○路六八巷二弄二三號住處三樓倉庫內。嗣甲○○即因犯
    上開殺人案件，於八十七年九月十四日遭法院羈押，復因該
    案判決確定後轉執行，直至九十三年十二月二日假釋出監；
    甲○○出監後，一面續承前述幫「小黑」保管上開槍枝、子
    彈之意思，一面打探「小黑」之下落，於九十六年八月間得
    知「小黑」業已死亡，遂於九十六年八月十二日晚上某時，
    將上開槍枝、子彈攜至溫俊淜位於新竹縣芎林鄉石潭村三鄰
    石碧潭一三七號住處，準備將該槍枝、子彈丟棄在附近山區
    ，嗣於翌（十三）日上午九時許，經警持本院法官核發之搜
    索票搜索溫俊淜上開住處，扣得上開改造手槍一枝及改造子
    彈四顆（經取一顆試射，餘三顆），而查知上情。
三、案經新竹市警察局第一分局報請臺灣新竹地方法院檢察署檢
    察官偵查起訴。
    理  由
壹、認定犯罪事實所憑之證據及理由：
一、被告甲○○於警詢、檢察官訊問及本院準備程序、審理程序
    訊問時，均坦白承認於上揭時、地受「小黑」之委託，而寄
    藏上開具殺傷力之改造手槍一枝、改造子彈四顆之事實。
二、扣案之改造手槍一枝（含彈匣一個，槍枝管制編號0000
    000000號）及改造子彈四顆（業經實際試射一顆），
    經送內政部警政署刑事警察局鑑驗結果：送鑑改造手槍一枝
    ，認係仿ＦＮ廠1910型半自動手槍製造之槍枝，換裝土造金
    屬槍管而成，擊發功能正常，可供擊發適用之子彈使用，具
    有殺傷力；送鑑之改造子彈四顆，認均係非制式子彈，由金
    屬彈殼組合直徑8.0±0.5mm金屬彈頭而成，採樣一顆試射，
    可擊發，認具殺傷力，此有該局九十六年八月二十八日出具
    之刑鑑字第○九六○一三○一四二號槍彈鑑定書一件及新竹
    市警察局槍枝初步檢視報告一件在卷可稽，證明扣案之改造
    槍枝一支、子彈四顆確實具有殺傷力之事實。
三、扣案之上開改造槍枝、子彈相片及查獲現場相片共六紙、新
    竹市警察局第一分局搜索扣押筆錄及扣押物品目錄表各一件
    ，資為佐證。足見被告之自白與事實相符，可以採信，本件
    事證明確，被告犯行堪以認定。
貳、論罪科刑之理由：
一、按槍砲彈藥刀械管制條例業於九十四年一月二十六日修正公
    布，寄藏槍枝、子彈之行為係繼續犯，其寄藏之繼續，為行
    為之繼續，亦即一經寄藏槍彈，犯罪即告成立，但寄藏行為
    完結，需至行為終了時為止。而刑法第二條所稱之「行為後
    」係指犯罪最後行為終了之後而言。本件被告寄藏改造槍枝
    、子彈之行為，係於八十七年六、七月間某日起至九十六年
    八月十三日上午九時許被警察查獲時止，則其寄藏繼續行為
    終了時，係在新法修正公布之後，自無新舊法比較之問題，
    其行為應依現行槍砲彈藥刀械管制條例規定論處。
二、按寄藏與持有，均係將物置於自己實力支配之下，僅寄藏必
    先有他人持有行為，而後始為之受寄代藏，故受寄人代為保
    管，其保管之本身，亦屬持有，不過此之持有係受寄之當然
    結果，槍砲彈藥刀械管制條例既就「持有」與「寄藏」為分
    別處罰之規定，則單純之「持有」，固不包括「寄藏」，惟
    「寄藏」之受人委託代為保管，其保管之本身所為之「持有
    」，既係「寄藏」之當然結果，法律上自宜僅就「寄藏」行
    為為包括之評價，不應另就「持有」予以論罪（最高法院七
    十四年臺上字三四○○號判例意旨參照）。
三、核被告所為，係犯槍砲彈藥刀械管制條例第八條第四項未經
    許可寄藏可發射子彈具有殺傷力之改造手槍罪及同條例第十
    二條第四項之未經許可寄藏子彈罪（原起訴意旨認被告係犯
    未經許可持有可發射子彈具有殺傷力之改造手槍罪及未經許
    可持有子彈罪，業經公訴人於本院審理時變更起訴法條如上
    述）。
四、又被告一寄藏槍、彈之行為，同時觸犯上開二罪名，為想像
    競合犯，應依刑法第五十五條之規定，從一重之槍砲彈藥刀
    械管制條例第八條第四項之未經許可寄藏可發射子彈具有殺
    傷力之改造手槍罪處斷（原起訴意旨認係數罪併罰，亦經公
    訴人於本院準備程序時更正如上述）。
五、爰審酌被告目前仍在假釋中、犯罪動機、目的、手段、智識
    程度及寄藏之改造手槍、子彈，均具有殺傷力，所為對社會
    有潛在危險性，嚴重威脅社會秩序及人民之生命、身體安全
    ，影響社會治安及未曾使用寄藏之改造手槍、子彈暨其犯罪
    後坦承犯行之態度等一切情狀，量處如主文所示之刑，並諭
    知罰金易服勞役之折算標準，以資懲儆。
六、扣案之改造手槍一枝（含彈匣一個，槍枝管制編號0000
    000000號）、改造子彈三顆（一顆業經上述鑑定機關
    試射，已滅失，非屬違禁物，爰不為沒收之宣告），均為違
    禁物，均應依刑法第三十八條第一項第一款之規定，宣告沒
    收。
參、適用法律：
一、刑事訴訟法第二百九十九條第一項前段。
二、槍砲彈藥刀械管制條例第八條第四項、第十二條第四項。
三、刑法第十一條前段、第五十五條、第四十二條第三項、第三
    十八條第一項第一款。
本案經檢察官陳麗芬到庭執行職務。
中　　華　　民　　國　　96　　年　　11　　月　　9 　　日
                  刑事第六庭　審判長法　官　遲中慧
                                    法  官　黃美盈
                                    法  官　魏瑞紅
以上正本證明與原本無異。
如不服本判決應於收受本判決後10日內向本院提出上訴書狀，上
訴書狀應敘述具體理由。上訴書狀未敘述上訴理由者，應於上訴
期間屆滿後20日內補提理由書狀於本院 (均須按他造當事人之人
數附繕本 )「切勿逕送上級法院」。
中　　華　　民　　國　　96　　年　　11　　月　　9 　　日
　　　　　　　　　　　　　　　　　　書記官　吳月華
附錄本案論罪科刑法條全文：
槍砲彈藥刀械管制條例第八條第四項
未經許可，持有、寄藏或意圖販賣而陳列第一項所列槍枝者，處
三年以上十年以下有期徒刑，併科新臺幣七百萬元以下罰金。
槍砲彈藥刀械管制條例第十二條第四項
未經許可，持有、寄藏或意圖販賣而陳列子彈者，處五年以下有
期徒刑，併科新台幣三百萬元以下罰金。
